臺灣橋頭地方法院刑事判決　
110年度訴字第350號
公  訴  人  臺灣橋頭地方檢察署檢察官
被      告  鄭羽萍


指定辯護人  鍾秀瑋律師
上列被告因違反毒品危害防制條例案件，經檢察官提起公訴（11
0年度偵字第10610、11232、11375號），本院判決如下：
    主  文
鄭羽萍犯附表所示貳罪，各處附表主文欄所示之刑及沒收。應執
行有期徒刑伍年捌月。
    事  實
一、鄭羽萍明知甲基安非他命、愷他命分係毒品危害防制條例第
    2條第2項第2、3款所定第二、三級毒品，不得非法販賣，猶
    意圖營利而基於販賣第二、三級毒品之犯意，分別於附表各
    編號所示時地，販賣第二級毒品甲基安非他命予歐柏賢（編
    號1），及販賣第三級毒品愷他命予佘威霆（編號2）既遂（
    各次交易方式暨內容俱如各編號所示）。嗣經警對鄭羽萍持
    用之門號0000000000、0000000000號行動電話實施通訊監察
    ，及民國110年8月11日19時28分許在臺南市○區○○○路0段000
    號前拘獲鄭羽萍，進而查悉上情。
二、案經臺南市政府警察局刑事警察大隊（下稱臺南市刑大）移
    請臺灣橋頭地方檢察署（下稱橋頭地檢署）檢察官偵查起訴
    。
    理  由
壹、關於證據能力之意見
    被告以外之人於審判外之陳述，雖不符前4條之規定，而經
    當事人於審判程序同意作為證據，法院審酌該言詞陳述或書
    面陳述作成時之情況，認為適當者，亦得為證據，刑事訴訟
    法第159條之5第1項定有明文。準此，本判決所引用各項被
    告以外之人審判外言詞或書面陳述，性質上雖屬傳聞證據，
    然審酌此等陳述作成時外部情況俱無不當，復經檢察官、被
    告及辯護人於審判程序同意有證據能力（訴卷第85頁），乃
    認作為證據應屬適當，自得採為認定事實之依據。
貳、實體部分
一、認定有罪之理由
　㈠前揭事實，業經證人歐柏賢、佘威霆分別證述綦詳（警卷第5
    1至53、70至73、136至140頁，偵卷第35至36、65至67頁，
    訴卷第86至88頁），且有現場照片、通訊監察譯文、本院通
    訊監察書、通聯調閱查詢單在卷可稽（警卷第23、25至26、
    29、33、175至187、192至196、200至204、208至227、305
    、309頁），復據被告於警偵及審判中坦認不諱（警卷第10
    至15、20頁，偵卷第32頁，訴卷第48、84頁），足徵其自白
    核與事實相符，堪予採信。
　㈡審諸多年來政府為杜絕毒品氾濫，毒害人民甚深，再三宣導
    民眾遠離毒品，相關媒體報導既深且廣，對於毒品之禁絕應
    為民眾所熟悉。又政府對於查緝施用、轉讓及販賣毒品均嚴
    格執行，販賣毒品罪更係重罪，衡情設若無利可圖或有其他
    特殊情事，一般持有毒品者當不致輕易交付他人。再佐以毒
    品價格不貲，且販賣毒品亦係違法行為，非可公然為之且無
    公定價格，不論任何包裝均可任意分裝增減分量，每次買賣
    價量亦可能依交易雙方關係深淺、資力、需求量及對行情之
    認知、來源是否充裕、查緝是否嚴緊，購買者被查獲時供述
    購買對象之可能性風險等情而異其標準，並隨時機動調整，
    非可一概而論，是販賣利得除坦承犯行或價量俱臻明確外，
    委難查悉實情，然縱令販賣者利用價差或量差牟利之方式或
    有差異，但意圖營利之非法販賣行為則屬同一。是本件雖未
    明確查知被告購入毒品實際成本為何，惟據被告自承販賣附
    表編號1、2所示毒品各約可獲利新臺幣（下同）500、200元
    等語（訴卷第49頁），足見其主觀上具有營利意圖甚明。
　㈢綜前所述，本件事證明確，被告犯行洵堪認定，應依法論科
    。
二、論罪科刑
　㈠核被告就附表一編號1所為，係犯毒品危害防制條例第4條第2
    項販賣第二級毒品罪；編號2所為係犯同條第3項販賣第三級
    毒品罪。其各次販賣前分別意圖販賣而持有第二、三級毒品
    之低度行為，應各為其後販賣之高度行為所吸收，均不另論
    罪。被告所犯上開2罪犯意各別，行為互殊，應予分論併罰
    。
　㈡刑之減輕事由
　1.被告於偵查及本院歷次審理中就附表各編號所示犯行均自白
    不諱，俱應依毒品危害防制條例第17條第2項規定減輕其刑
    。
  2.另毒品危害防制條例第17條第1項所稱「供出毒品來源，因
    而查獲其他正犯或共犯者」，係指犯罪行為人供出毒品來源
    之對向性正犯（前後手），或與其具有共同正犯、共犯（教
    唆犯、幫助犯）關係之人姓名、年籍、住居所或其他足資辨
    別之特徵等相關資料，使調查或偵查犯罪之公務員得據以對
    之發動調查或偵查程序，並因而查獲其人及其犯行者，且所
    供出毒品來源與其被訴各該違反毒品危害防制條例犯行有直
    接關聯者，始得適用。被告雖供稱毒品來源為「孫景銘」，
    然偵查機關迄未查獲其人一節，有臺南市刑大111年1月20日
    南市警刑大偵五字第1110036302號函暨所附職務報告存卷可
    參（訴卷第65至67頁），是無從依前揭規定減輕或免除其刑
    。
  3.刑法第59條之酌量減輕其刑，必須犯罪另有特殊之原因與環
    境等等，在客觀上足以引起一般同情，認為即予宣告法定低
    度刑期尤嫌過重者，始有其適用（最高法院45年度台上字第
    1165號判決意旨參照）。審酌本件犯罪情節、不法程度，及
    被告所涉前開犯行分別適用毒品危害防制條例第17條第2項
    減輕其刑後（各罪最輕法定刑分別為有期徒刑5年、3年6月
    ），客觀上要無情輕法重或任何足以引起一般人同情之處，
    至其坦承犯行暨交易金額及數量多寡等情事，要屬法院量刑
    參考事由，猶無從執為酌減其刑之依據。
  ㈢爰審酌被告明知甲基安非他命、愷他命分係第二、三級毒品
    均為國家嚴加查緝之違禁物，戕害施用者身心健康，猶無視
    法律禁令而為本件犯行助長毒品流通，實值非難。惟其犯後
    始終坦承犯行，且交易對象、數量及價額非鉅，較諸販毒集
    團交易大量毒品獲取暴利、販賣對象為多數不特定人，嚴重
    破壞社會治安之情形，顯難相提並論；兼衡其自陳高職肄業
    ，無工作，自行負擔生活費，與父母、弟妹及弟弟小孩同住
    ，無人需其扶養（訴卷第94頁）等一切情狀，分別量處附表
    主文欄所示之刑，再依罪責相當之比例原則及多數犯罪責任
    遞減原則，審酌被告行為時間、犯罪類型與侵害法益等犯罪
    情節，暨刑罰加重效益及整體犯罪非難評價等綜合判斷，定
    如主文所示應執行刑。
三、沒收部分
  ㈠未扣案門號0000000000、0000000000號行動電話經被告自承
    分別持以實施本件犯行所用（警卷第7頁，訴卷第49頁），
    並有前揭通訊監察譯文可佐，應依毒品危害防制條例第19條
    第1項、刑法第38條第4項規定分別就附表編號1至2罪刑項下
    宣告沒收，於全部或一部不能沒收或不宜執行沒收時，追徵
    其價額。
  ㈡被告就附表所示犯行分別收取各編號所示款項，業經認定如
    前，核屬其犯罪所得且未扣案，應依刑法第38條之1第1項前
    段、第3項規定分別在各該罪刑項下宣告沒收，於全部或一
    部不能沒收或不宜執行沒收時，追徵其價額。
據上論斷，應依刑事訴訟法第299條第1項前段，判決如主文。
本案經檢察官黃楷中提起公訴，檢察官廖姵涵到庭執行職務。
中　　華　　民　　國　　111 　年　　4 　　月　　15　　日
                  刑事第六庭    審判長法  官  陳明呈
                                      法  官  黃英彥
　　　　　　　　　　　　　　　　　　　法　官  方佳蓮
以上正本證明與原本無異。
如不服本判決應於收受判決後20日內向本院提出上訴書狀，並應
敘述具體理由。其未敘述上訴理由者，應於上訴期間屆滿後20 
日內向本院補提理由書（均須按他造當事人之人數附繕本）「切
勿逕送上級法院」。
中　　華　　民　　國　　111 　年　　4 　　月　　15　　日
                                      書記官  史萱萱
附錄本判決論罪科刑法條：
毒品危害防制條例第4條
製造、運輸、販賣第一級毒品者，處死刑或無期徒刑；處無期徒
刑者，得併科新臺幣3千萬元以下罰金。
製造、運輸、販賣第二級毒品者，處無期徒刑或10年以上有期徒
刑，得併科新臺幣1千5百萬元以下罰金。
製造、運輸、販賣第三級毒品者，處7年以上有期徒刑，得併科
新臺幣1千萬元以下罰金。
製造、運輸、販賣第四級毒品者，處5年以上12年以下有期徒刑
，得併科新臺幣5百萬元以下罰金。
製造、運輸、販賣專供製造或施用毒品之器具者，處1年以上7年
以下有期徒刑，得併科新臺幣1百50萬元以下罰金。
前五項之未遂犯罰之。
附表：
編號          犯罪事實          主文 1 （即起訴書附表二編號1） 鄭羽萍以門號0000000000號行動電話與歐柏賢所持用門號0000000000號行動電話聯繫毒品交易，雙方於110年3月23日20時43分許在高雄市○○區○○路00號統一超商鳳東門市前，當場議定由鄭羽萍以3000元販賣甲基安非他命1包予歐柏賢既遂，歐柏賢亦當場交付現金3000元予鄭羽萍收受。 鄭羽萍犯販賣第二級毒品罪，處有期徒刑伍年肆月。未扣案行動電話壹支（含門號○○○○○○○○○○號SIM卡壹枚）及犯罪所得新臺幣參仟元均沒收，於全部或一部不能沒收或不宜執行沒收時，追徵其價額。 2 （即起訴書附表一編號1） 鄭羽萍以門號0000000000號行動電話與佘威霆所持用門號0000000000號行動電話聯繫毒品交易，雙方於109年12月24日19時50分許議定由鄭羽萍以2000元販賣愷他命2包予佘威霆，嗣於同日20時50分許在臺南市○區○○○街00號豪司登汽車旅館，由鄭羽萍交付愷他命2包予佘威霆既遂，佘威霆事後交付現金1000元予鄭羽萍收受，餘款1000元迄未給付。 鄭羽萍犯販賣第三級毒品罪，處有期徒刑參年玖月。未扣案行動電話壹支（含門號○九八一八一○○七七號SIM卡壹枚）及犯罪所得新臺幣壹仟元均沒收，於全部或一部不能沒收或不宜執行沒收時，追徵其價額。 
卷宗簡稱對照表（僅列本判決引用之卷宗，其餘未引用之卷宗不
予贅列）：
卷宗名稱（簡稱） 1.臺南市刑大南市警刑大偵五字第1100444507號（警卷）     2.橋頭地檢署110年度偵字第10610號（偵卷） 3.本院110年度訴字第350號（訴卷）